【裁判字號】    95,破,62
【裁判日期】    980331
【裁判案由】    破產宣告
【裁判全文】
臺灣臺北地方法院民事裁定                95年度破字第62號
聲  請  人  卜軒有限公司
清  算  人  蕭笑薇
代  理  人  洪惇睦
上列聲請人聲請卜軒有限公司破產事件，本院裁定如下：
    主  文
聲請駁回。
聲請程序費用由聲請人負擔。
    理  由
一、本件聲請意旨略以：聲請人因業務不振，經臺北市政府民國
    （下同）93年3 月8 日府建商字第09306942600 號函核准解
    散登記在案，為清理聲請人之資產、負債，聲請人於93年2
    月27日經全體股東同意解散並選任蕭笑薇為清算人，經本院
    以95年度司字第285 號准予備查在案。蕭笑薇就任清算人後
    ，即依公司法第113 條準用第87條規定檢查聲請人公司財產
    情形，造具聲請人公司財務報表、財產目錄，並經全體股東
    承認在案，聲請人公司現有總資產共計新臺幣（下同）195,
    011 元，聲請人之總負債高達14,571,352元，聲請人之資產
    已不足清償債務，爰依公司法第113 條準用第89條規定聲請
    宣告破產等語。
二、按，法院就破產之聲請，以職權為必要調查，如債務人確係
    無財產，則破產財團即不能構成，無從依破產程序清理債務
    ，參照破產法第148 條之旨趣，自應依同法第63條，以裁定
    駁回其聲請，亦有司法院院字第1505號解釋參照。又稅捐之
    徵收，優先於普通債權，稅捐稽徵法第6 條第1 項亦有明文
    ，故破產宣告前之稅捐，屬應優先受償之破產債權。如構成
    破產財團之債務人財產，明顯不足清償破產法第95條、96條
    所列破產財團費用及財團債務時，依破產法第148 條規定，
    法院於宣告破產後，隨即須同時宣告破產程序終止，此無異
    徒增破產程序及費用之浪費，且無益於債務人及其他債權人
    。
三、經查：本件聲請人主張伊所應負債權共計14,571,352元，其
    中包含租稅債權共計9,524,052 元，有財政部臺北市國稅局
    松山分局98年2 月10日財北國稅松山服字第0980002963號函
    在卷足稽，惟經清算人檢查公司現存資產約僅274,046 元，
    顯已無足剩餘財產可供清償租稅債務，業據提出財產狀況說
    明書、債權人清冊、債務人清冊、95年度資產負債表、股東
    名冊、93年2 月27日、同年6 月30日股東同意書各1 份，本
    院亦依職權調閱本院95年度司字第285 號民事卷宗，是卜軒
    有限公司之資產顯不足清償租稅債權。則公司宣告破產後，
    其財產尚不足以清償前開稅捐債務，其他債權人即無分配受
    償之可能，如再宣告破產，而須先支付破產財團之管理、變
    價及分配所生之費用等財團費用後，將使破產財團財產更形
    減少，徒使稅捐債權減少分配，而其他債權人亦不可能因此
    而受有分配，實無宣告破產之實益，揆諸前揭說明，本件聲
    請宣告破產與破產制度之本旨不符，聲請人聲請宣告破產即
    無理由，應予駁回。
四、依破產法第5 條、民事訴訟法第95條、第78條，爰裁定如主
    文。
中    華    民    國    98    年    3     月    31    日
                  民事第四庭    法  官  張瑜鳳
以上正本係照原本作成
如對本裁定抗告須於裁定送達後10日內向本院提出抗告狀，並繳
納抗告費新臺幣1,000元
中    華    民    國    98    年    3     月    31    日
                                書記官  羅元秀


司法院資訊處製作；財團法人民間司法改革基金會備份。
